【裁判字號】    90,上訴,182
【裁判日期】    900321
【裁判案由】    搶奪
【裁判全文】
臺灣高等法院高雄分院刑事判決          九十年度上訴字第一八二號
    上訴人
    即被告    丙○○
右上訴人因搶奪案件，不服臺灣高雄地方法院八十九年度訴字第一八一五號中華民國
八十九年十二月二十一日第一審判決（起訴案號：臺灣高雄地方法院檢察署八十九年
度偵字第一二三０九、一一五三四號），提起上訴，本院判決如左：
      主      文
上訴駁回。
      事實及理由
一、本案經本院審理結果，認第一審判決認事用法及量刑均無不當，應予維持，並引
    用第一審判決書記載之事實、證據及理由（如附件）。
二、原審因依刑法第二十八條、第五十六條、第三百二十五條第一項之規定，並審酌
    被告犯罪之一切情狀，量處被告丙○○有期徒刑二年八月。認事用法，核無不合
    ，量刑亦屬妥適，被告上訴意旨，以原審量刑過重，指摘原判決不當，為無理由
    ，應予駁回。
據上論結，應依刑事訴訟法第三百六十八條、第三百七十三條，判決如主文。
本案經檢察官邱榮藏到庭執行職務。
中    華    民    國      九十      年       三       月     二十一     日
                              臺灣高等法院高雄分院刑事第九庭
                                  審判長法官  張丁松
                                        法官  陳吉雄
                                        法官  任森銓
右正本證丁與原本無異。
如不服本判決，應於判決送達後十日內向本院提出上訴狀，其未述理由者並應於提
出上訴狀後十日內向本院補提理由書（應附繕本)。
                                      書記官  張文斌
中    華    民    國      九十      年       三       月     二十三     日
附錄：本判決論罪科刑法條：
刑法第三百二十五條第一項：
意圖為自己或第三人不法之所有，而搶奪他人之動產者，處六月以上五年以下有期徒
刑。
                                                                        Ｆ
附件：
臺灣高雄地方法院刑事判決                        八十九年度訴字第一八一五號
    公  訴  人  臺灣高雄地方法院檢察署檢察官
    被      告  丙○○  男三十歲（民國○○○年○月○日生）
      住高雄市苓雅區○○○路十六巷六號之一
                        （現在臺灣屏東戒治所戒治中）
                        身分證統一編號：Ｓ一二三五三六三號
右列被告因搶奪案件，經檢察官提起公訴（八十九年偵字第一二三○九、一一五三四
號），本院判決如左：
    主  文
丙○○共同連續意圖為自己不法之所有，而搶奪他人之動產，處有期徒刑貳年捌月。
    理  由
一、丙○○於民國八十二年間因違反戡亂時期肅清煙毒條例，經本院於八十二年五月
    十三日以八十二年訴字第一五四七號判處有期徒刑三年二月，於八十三年十二月
    十四日縮短刑期假釋出獄（縮短刑期期滿日八十五年八月二十七日，尚餘一年八
    月十三日之刑）；又於八十四年間違反麻醉藥品管理條例及戡亂時期肅清煙毒條
    例，經本院分別於八十四年五月十八日及八十四年八月九日，以八十四年度易字
    第二四六七號及八十四年訴字第二○八七號，分別判處有期徒刑四月及三年四月
    ，經檢察官聲請更定期刑為三年六月確定，八十四年九月十一日送監執行，指揮
    書執行完畢日期為八十七年十一月二十二日，於八十七年十一月二十三日接續執
    行本院檢察署八十五年執更字第一一號有期徒刑一年八月十三日，嗣於八十七年
    三月九日假釋出獄，詎丙○○於假釋中猶不知悔改，因缺錢購買毒品，竟基於意
    圖為自己不法所有之概括犯意，於附表編號一、七所示之時間、地點，獨自騎乘
    自己所有遮住或未懸掛車牌（車號ＹＹＡ─九六○號）之輕型機車或其竊得之車
    號機車（竊盜部分業經本院已八十九年易字第一九一二號判處有期徒刑四月），
    以附表所示之方式，趁己○○、辛○○不備之際，搶奪如附表編號一、編號七所
    示之財物，得手後，旋即騎乘機車逃逸，且將所得行動電話及現金分別持以典當
    或花費殆盡。而後，丙○○復承上開搶奪之犯意，與江豐志（另案經本院以八十
    九年度訴字第一三○三號，判處有期徒刑二年六月確定），基於共同意圖為自己
    不法所有之概括犯意聯絡，連續於附表編號二至六所示之時、地，二人輪流騎乘
    上開騎所有或竊得之機車附載對方，由後座者下手行搶之方法，搶奪如附表編號
    二至六所示庚○○、乙○○、壬○○、甲○○、戊○○所有如附表所示之物。嗣
    因丙○○持搶得己○○所有之ＮＯＫＩＡ牌五一三○型機身編號0000000
    00000000之行動電話，冒用「李丁義」姓名字及身分證號統一編號Ｓ一
    二三五三六二號至「縱橫通訊批發」變買並簽訂讓渡書乙紙（偽造私文書部
    分，未據起訴），經警循線查獲，並扣得上開行動電話一支。
三、案經高雄市政府警察局移送臺灣高雄地方法院檢察署檢察官偵查起訴。
    理  由
一、訊據被告丙○○對在附表編號一、七之時地，以獨自騎乘其所有遮住車牌之機車
    ，搶奪被害人己○○、辛○○所有財物，及在附表編號二至六之時、地，與另案
    被告江豐志輪流騎乘其所有或竊得之機車附載對方，由後座者下手行搶之方法，
    搶奪如附表編號二至六所示被害人庚○○、乙○○、壬○○、甲○○、戊○○所
    有財物之事實均坦承不諱，核與被害人己○○、辛○○、庚○○、乙○○、壬○○、甲○○、戊○○在警訊中指述情節大致相符（見警卷第八至十五頁），且被
    告與另案被告江豐志於奪附表編號二至六所示時、地，共同搶奪被害人庚○○等
    五人財物之事實，業經另案被告江豐志於本院調查中結證稱：伊與被告輪流騎乘
    機車，由後座的人下手搶奪附表編號二至六之財物後，將搶來之證件丟掉，財物
    平分等語（見本院八十九年九月二十日訊問筆錄），並有被告冒用「李丁義」姓
    名及身分證號統一編號Ｓ一二三五三六二號，持被害人己○○所有之行動電
    話至「縱橫通訊批發」變賣所簽訂讓渡書乙紙在卷可稽，是被告前開自白與事實
    相符，堪以採信。被告前開搶奪犯行，堪以認定。雖被告於警訊及本院調查中另
    供稱：於八十八年十一月某日，在高雄市○○路與文武街口，搶奪一名二十餘歲
    之婦女皮包乙只，內有現金六千餘元及行動電話一支，及於八十九年二月間某日
    ，在高雄市○○路與尚義街口搶奪一名四十餘歲婦女皮包一只，內有現金二萬餘
    元云云。惟查，被告上開自白，並無任何被害人出面指認且查無贓證物，此經證
    人即承辦警員吳義勇證述在卷，且本院亦查無其他積極證據足以證丁被告有上開
    二件搶奪犯行，自不能以被告自白，而為被告有前開二件搶奪犯行之認定，附此
    敘丁。
二、核被告所為，係犯刑法第三百二十五條第一項之搶奪罪。被告與另案被告江豐志
    ，就附表編號二至六之搶奪犯行，有犯意之連絡及行為之分擔，均為共同正犯。
    被告先後多次搶奪犯行，時間緊接，方法相同，觸犯構成要件相同之罪名，顯係
    基於概括犯意反覆為之，應依連續犯之規定論以一罪，並加重其刑。爰審酌被告
    有多項前科紀錄，有臺灣高等法院被告全國前案紀錄表及臺灣高雄地方法院檢察
    署刑案資料查註紀錄表各一份在卷可按，素行非佳，且於假釋期內竟為購買毒品
    再犯本件搶奪犯行，顯不知悔改，及其正值年輕力壯，不謀正途賺取所用，反而
    好逸惡勞，並以弱勢婦女為俎肉，以飛車行搶之方式，搶奪他人財物，致影響被
    害人身心受創甚距，嚴重影響社會治安，惡性非輕，惟念其犯後坦承犯行，態度
    尚佳等一切情狀，量處如主文所示之刑，以資懲儆。又扣案之ＮＯＫＩＡ牌五一
    三○型機身編號000000000000000之行動電話一支，係被害人己○○所有，並非被告所有，業經被告陳丁在卷，不另為沒收之諭知。
據上論斷，應依刑事訴訟法第二百九十九條第一項前段，刑法第二十八條、第五十六
條、第三百二十五條第一項，判決如主文。
案經檢察官秦進德到庭執行職務。
中      華      民      國    八十九    年     十二     月    二十一    日
                                  臺灣高雄地方法院刑事第四庭
                                      法  官  廖 純 卿
右正本證丁與原本無異。
如不服本判決，應於判決送達後十日內，向本院提出上訴狀。
                                      書記官  林 孝 聰
中    華    民    國      八十九      年      十二      月      二十二  日
附錄本案論罪科刑法條全文：
刑法第三百二十五條第一項：
意圖為自己或第三人不法之所有，而搶奪他人之動產者，處六月以上五年以下有期徒
刑。
附  表：
┌──┬──────────────────────┬─────────┐
│編號│        犯罪情狀                            │備  註            │
├──┼──────────────────────┼─────────┤
│一  │李丁彰於八十八年十二月五日下午六時十分，騎乘│ＮＯＫＩＡ牌五一三│
│    │遮住車牌之機車尾隨行人己○○至高雄市○○○街│○型行動電話一具，│
│    │與林泉街，趁己○○不備之際，搶奪張慧之手提袋│售予「縱橫通訊批發│
│    │一只，內有現金新台幣（下同）約二、三千元、Ｎ│」，業已扣案，現金│
│    │ＯＫＩＡ牌五一三○型行動電話一具及鎖匙。    │花費殆盡，手提袋及│
│    │                                            │及鎖匙均丟棄。    │
├──┼──────────────────────┼─────────┤
│二  │丙○○與江豐志於八十八年十二月十七日上午七時│現金花費殆盡，行動│
│    │四十五分許，共同騎乘遮住車牌之機車，戴全罩式│電話已變賣，手提包│
│    │安全帽，行至高雄市○○街○街二十九號前，趁楊│及身分證等證件均丟│
│    │蓮英打開車門正要下車不及防備之際，由後座之人│棄。              │
│    │下手搶奪庚○○所有之手提包一只，內有現金四百│                  │
│    │五十元、行動電話一具、身分證等證件。        │                  │
├──┼──────────────────────┼─────────┤
│三  │丙○○與江豐志於八十九年一月一日凌晨二時三十│現金花費殆盡，手提│
│    │許，共同騎乘遮住車牌之機車，尾隨行人乙○○行│包、身分證、提款卡│
│    │至高雄市○○路與廈門街口，趁乙○○不及防備之│、駕駛執照、行車執│
│    │際，由後座者下自乙○○身後搶奪其所有之手提袋│照等均丟棄。      │
│    │一只，內有現金一萬八千元、身分證及駕駛執照、│                  │
│    │行車執照、提款卡等物。                      │                  │
├──┼──────────────────────┼─────────┤
│四  │丙○○與江豐志於八十九年一月五日下午二時許，│現金花費殆盡，證件│
│    │共同騎乘未懸掛車牌之機車，戴全罩式安全帽，行│棄置在高雄市前鎮區│
│    │至高雄市○○○路五十六巷十一號前的「彩虹公園│，經人尋獲並通知韓│
│    │」，趁壬○○不及防備之際，由後座者下手搶奪韓│榮玉領回，手皮包已│
│    │榮玉所有之手提包一只，內有現金九千元及一些證│丟棄。            │
│    │件。                                        │                  │
├──┼──────────────────────┼─────────┤
│五  │丙○○與江豐志於八十九年一月三十一日下午三時│現金花費殆盡，手提│
│    │十分，共同騎乘未懸掛車牌之機車，戴全罩式安全│包、身分證、提款卡│
│    │帽，行至高雄市○○路七號武廟路附近，趁甲○○│、駕駛執照、行車執│
│    │ 不及防備之際，由後座者下手奪甲○○所有之手 │照等均丟棄。      │
│    │提包一只，內有現金九千元、信用卡等證。      │                  │
├──┼──────────────────────┼─────────┤
│六  │丙○○與江豐志於八十九年二月二十四日下午四時│現金花費殆盡，行動│
│    │四十五分許，共同騎乘機車，戴全罩安全帽，行至│電話已變賣，手提包│
│    │高雄市○○街○街一一二巷七號文化中心附近，趁│、身分證、提款卡、│
│    │戊○○不及防備之際，由後座者下手搶奪戊○○所│信用卡駕駛執照等物│
│    │有之手提包一只，內有現金三千元、行動電話一具│均丟棄。          │
│    │、身分證、提款卡、信用卡、駕駛執照等物。    │                  │
├──┼──────────────────────┼─────────┤
│七  │丙○○於八十九年三月十日上午十時許，騎乘未懸│現金花費殆盡，行動│
│    │掛車牌之輕型機車，行至高雄市○○○街一六五巷│電話已變賣，手提包│
│    │口時，趁行人辛○○不及防備之際，自後搶奪廖麗│及信用卡、健保卡、│
│    │玉所有之手提包一只，內有現金二百五十元、行動│電信卡均丟棄。    │
│    │電話一具及信用卡、健保卡、電信卡各一張。    │                  │
└──┴──────────────────────┴─────────┘
                                  │一只（內有  乙○○│
                     │一只（內有  乙○○│
                                                  │、駕
                                                                    │、駕
                                                  │元）
                                                                    │元）
                                                      │
                                                                    │


司法院資訊處製作；財團法人民間司法改革基金會備份。
